臺灣新北地方法院刑事判決
111年度訴字第455號
公  訴  人  臺灣新北地方檢察署檢察官
被      告  黃巧丹


選任辯護人  郭上維律師(法律扶助)
上列被告因妨害風化案件，經檢察官提起公訴（110年度偵字第4
0550號），本院判決如下：
    主  文
丁○○無罪。
    理  由
一、公訴意旨略以：被告丁○○基於意圖使女子與他人為性交行為
    而媒介以營利之犯意，先於民國110年4月2日15時28分許，
    在不詳之地點，透過網際網路連接捷克論壇張貼刊登「板橋
    中永和國小老師台灣人自口約，離婚不是我的本意，一切因
    身體需要，需要預約哥哥們詢問我賴我：0000000，說真的
    我的條件不差，哥哥要給我一點呵護跟安慰，誠心的服務，
    貼心的邀請，盡我所能的配合」等文字廣告(所涉違反兒童
    及少年性剝削防制條例罪嫌部分，業經檢察官為不起訴處分
    )，適有警員執行網路巡查，加入上開貼文所載LINE通訊軟
    體帳號，被告則以LINE暱稱「詩詩」主動與之聯繫，約定以
    1小時新臺幣(下同)5,000元之價格，於110年4月22日15時20
    分許，在紅蘋果商旅302號房為性交易，其後被告即以其所
    申辦之行動電話門號0000000000號媒介通知乙○○，指示乙○○
    前往紅蘋果商旅302號房，嗣經乙○○依約到達紅蘋果商旅302
    號房後經警表明身份而查獲，因認被告涉犯刑法第231條第1
    項之意圖營利而媒介使人為性交罪嫌等語。
二、按犯罪事實應依證據認定之，無證據不得認定其犯罪事實；
    又不能證明被告犯罪或其行為不罰者，應諭知無罪之判決，
    刑事訴訟法第154條第2項、第301條第1項分別定有明文，此
    即揭櫫刑事訴訟程序係採證據裁判主義，易言之，即認定不
    利被告之事實，須依積極證據，苟積極證據不足為不利於被
    告事實之認定時，自應為有利於被告認定，更不必有何有利
    之證據。次按刑事訴訟法上所謂認定犯罪事實之證據，係指
    足以認定被告確有犯罪行為之積極證據而言，該項證據自須
    適合於被告犯罪事實之認定，始得採為斷罪資料。如未能發
    現相當證據，或證據不足以證明，自不能以推測或擬制之方
    法，以為裁判之基礎。又刑事訴訟上證明之資料，無論其為
    直接或間接證據，均須達於通常一般人均不致有所懷疑，而
    得確信其為真實之程度，始得據為有罪之認定，若其關於被
    告是否犯罪之證明未能達此程度，而有合理性懷疑之存在，
    致使無法形成有罪之確信，根據「罪證有疑，利於被告」之
    證據法則，即不得遽為不利被告之認定。再按刑法第231條
    第1項之引誘、容留、媒介性交易營利罪，係以行為人出於
    此犯罪之故意，而引誘、提供場所或媒介性交、猥褻，欲藉
    此獲利，即為該當。細繹本罪相關人員，計有三方，而自行
    為人之角度，觀察其和另二方之關連性，則有內部與外部關
    係二種，亦即行為人與其所引誘、容留、媒介之人（包括男
    性及女性）間，存在一內部關係，重點在於行為人具有引誘
    、容留、媒介之作為；而行為人和性交易之顧客間，則構成
    一外部關係，重點在於營利，且係藉上揭內部關係作為手段
    ，以達到外部關係獲得財產上利益之目的，但祇以營利意思
    對外為表示已足，不以果已獲利為必要(最高法院101年度台
    上字第885號刑事判決參照)。
三、公訴意旨認被告涉犯刑法第231條第1項之意圖營利而媒介使
    人為性交罪，無非以被告於警詢及偵查中之供述、證人乙○○
    於警詢及偵查中之證述、證人即秀朗派出所警員甲○○於偵訊
    中之證述、永和分局蒐證之JKF論壇廣告、LINE通訊軟體ID
    「0000000」、暱稱「詩詩」之人之LINE對話擷圖6張等，為
    其論據。
四、訊據被告堅詞否認有何意圖營利而媒介使人為性交犯行，辯
    稱：我沒有通知我朋友乙○○到紅蘋果商旅302號房，我是前
    一天跟她約要在三重正義北路「紅都」飯店附近拿口噴劑給
    她等語。辯護人亦為被告辯稱：檢察官起訴證據無法證明被
    告犯罪等節。經查：
　㈠警員甲○○因執行網路巡邏勤務，發現不詳之人於110年4月2日
    15時28分許，捷克論壇上張貼刊登「板橋中永和國小老師台
    灣人自口約，離婚不是我的本意，一切因身體需要，需要預
    約哥哥們詢問我賴我：0000000，說真的我的條件不差，哥
    哥要給我一點呵護跟安慰，誠心的服務，貼心的邀請，盡我
    所能的配合」等文字廣告，遂加入上開貼文所載LINE通訊軟
    體帳號，LINE暱稱「詩詩」之人主動與警員甲○○聯繫，約定
    以1小時5,000元之價格，於110年4月22日15時20分許，在址
    設新北市○○區○○路○段000號之紅蘋果商旅302號房為性交易
    。嗣有乙○○於上開約定時間至上址房間，隨即經警表明身份
    而查獲等情，為被告所不爭執(見本院訴字卷第306頁)，核
    與證人乙○○於警詢、偵查及本院審理中之證述、證人即秀朗
    派出所警員甲○○於偵訊及本院審理中之證述大致相符(見偵
    卷第11至15、73、74、81至83頁；本院訴字卷第330至348頁
    )，復有JKF論壇廣告、LINE通訊軟體ID「0000000」、暱稱
    「詩詩」之人之LINE對話擷圖6張、職務報告等在卷可稽(見
    偵卷第39、41至47頁)，此部分事實堪以認定。是依上開說
    明，「詩詩」在外部關係上，固有與假冒性交易之顧客即警
    員甲○○有約定性行為以營利之意思，然被告否認其為「詩詩
    」，亦否認有內部關係上媒介之作為，則本案爭點厥為：被
    告是否即係「詩詩」，且有媒介乙○○與他人為性交?
　㈡關於乙○○到場目的，其以證人身分於警詢時證稱：我沒有刊
    登，也沒有回覆性交易訊息，是我一個在大陸認識10幾年的
    老鄉即綽號「朱」的朋友，叫我去小蘋果旅館302號房拿安
    麗口香噴劑。我是打我朋友門號0000000000號的手機與她聯
    繫，從中和南勢角坐計程車花100多元來拿不用錢的噴劑等
    語(見偵卷第11至15頁)，雖供出被告手機門號，惟並未證稱
    被告即為「詩詩」，亦未證稱被告有媒介其與他人為性交等
    情；嗣於偵查、審理中證稱：我是前往上址房間跟被告拿口
    噴劑，她跟我說約三重正義北路有個紅都飯店的對面302號
    ，但是我搞錯跑到上址房間。我到房間門口見到2個警察，
    還跟對方說我走錯了。但警察就查我證件、包包跟手機，叫
    我跟他去警察局，後來證件、包包跟手機都有還我。警察問
    我朋友怎麼稱呼，我說「朱」是因為平常我跟被告都互稱「
    朱」，丁○○的手機門號是0000000000號等語(見偵卷第81、8
    2頁；本院訴字卷第330至337頁)。雖已明確證述被告即為指
    示其前來查獲地點之人，然同樣未證稱被告即為「詩詩」，
    亦未證稱被告曾媒介其與他人為性交。固然其證稱與被告同
    住，卻大費周章從中和南勢角坐計程車前往永和拿取口噴劑
    一節，頗違常理，然遍查本案全卷，並無「詩詩」、被告、
    乙○○等人彼此間之通訊資料，諸如乙○○於相近時間分別與「
    詩詩」、被告聯繫；抑或「詩詩」與警員相約後，被告旋告
    知乙○○前往永和紅蘋果商旅302號房等資料，而據此以證被
    告與「詩詩」即係同一人，並有媒介乙○○性交之行為。則在
    證人乙○○僅證述係被告指示其到場，且目的非從事性交易之
    情形下，仍需其他事證佐證，方能推論被告涉有意圖營利而
    媒介使人為性交行為之犯行。
　㈢查本案「詩詩」與警員甲○○約定時間性交易後，乙○○雖依約
    定之時間到場，惟證人乙○○就其到場原因，證稱係與被告約
    定要拿口噴劑，結果跑錯地方，表示並非前來從事性交易等
    語如前(見本院訴字卷第330至337頁)；而就查獲過程，證人
    即警員甲○○固於職務報告中載稱：乙○○主動表示全套性交易
    服務等語(見偵卷第39頁)，惟於偵查及審理中係證稱：分局
    巡官施國良告訴我有網路上的貼文，我就與同事許晉嘉預約
    上址房間。我跟「詩詩」說房號，她就問我旅館是否有2人
    ，我懷疑旅館有跟「詩詩」通風報信。後來乙○○就來上址房
    間，但沒有說是要來做性交易的。我跟許晉嘉表明身分，就
    直接詢問乙○○來的目的、誰叫她來的等，乙○○就說是被告跟
    她說要來拿藥劑。許晉嘉有查看乙○○的手機，許晉嘉有看到
    被告的電話號碼打給乙○○要她過來。與「詩詩」的全部對話
    紀錄沒有都擷圖，偵辦過程也沒有拿密錄器或錄音筆，現場
    也沒有對乙○○的包包或手機拍照存證，也沒有等到乙○○有進
    一步動作才表明身分，因為「詩詩」傳訊後沒多久乙○○就到
    了，想說回警局再拍照等語(見本院訴字卷第338至348頁)。
    除足見職務報告載稱乙○○當場表明欲性交易乙節，非屬實情
    ，亦可知警員甲○○是在乙○○甫到場即表明身分，既未等待乙○○有表明性交易之舉動，亦未就乙○○隨身物品中查得任何與
    被告間有內部關係等媒介作為之書證、物證，本來即難僅以
    乙○○在警員與「詩詩」約定時間到場，而認為乙○○是前來從
    事性交易行為之人。何況，證人甲○○證稱許晉嘉在查看乙○○
    手機後，曾目睹被告致電乙○○到場之電話號碼顯示紀錄等情
    如前，惟經本院調取被告手機門號0000000000號與證人乙○○
    手機門號0000000000號之雙向通聯，查無被告與乙○○2人於
    案發當日下午有通聯等情，有111年4月6日遠傳資料查詢結
    果在卷可參(見本院訴字卷第37、38、160、161頁)，是證人
    甲○○之說法，更乏所據。則在警方當場就乙○○到場之原因蒐
    證不足，職務報告及到庭證述又呈現諸多矛盾之情形下，更
    已無從證明被告即為「詩詩」，且確有媒介乙○○與他人性交
    之行為。
　㈣綜上，公訴意旨僅能證明「詩詩」有與警員約定性行為而營
    利之意思，然無從證明被告即為「詩詩」，並具有媒介性交
    易之行為，自難遽以意圖營利而媒介使人為性交罪相繩。末
    查，檢察官雖聲請傳喚警員許晉嘉、施國良，以釐清偵辦過
    程，然偵辦過程已有證人甲○○證述如上，況其於本院審理時
    雖稱本案尚有相關通訊軟體對話紀錄尚未提出，而經本院要
    求補陳本案全部對話紀錄，然其嗣後陳報已無保存而無從提
    出等語，有本院公務電話紀錄在卷可參(見本院訴字卷第363
    頁)，可見在無其他對話紀錄之情況下，其他偵辦警員同樣
    僅係因貼文查悉「詩詩」，再前往查獲乙○○，勢亦無從知悉
    乙○○是否前往性交易，或「詩詩」是否為被告等情，故無從
    證明本案爭點，自無傳喚之必要，併此指明。
五、綜上所述，公訴人所提出之證據無從證明被告即為「詩詩」
    ，且被告有媒介性交易之行為，而達通常一般人均不致有所
    懷疑之程度。本案既存有合理懷疑，而致本院無法形成被告
    有罪之確切心證，即屬不能證明被告犯罪，揆諸前開說明，
    自應諭知被告無罪之判決。
據上論斷，應依刑事訴訟法第301條第1項，判決如主文。
本案經檢察官丙○○提起公訴，檢察官簡志祥到庭執行公訴。
中　　華　　民　　國　　111 　年　　7 　　月　　20　　日
                  刑事第十四庭  審判長法　官　王榆富
                                      法　官  鄭琬薇　
                                      法　官　梁家贏
上列正本證明與原本無異。
如不服本判決，應於判決送達後20日內敘明上訴理由，向本院提
出上訴狀 (應附繕本) ，上訴於臺灣高等法院。其未敘述上訴理
由者，應於上訴期間屆滿後20日內向本院補提理由書「切勿逕送
上級法院」。
                                      書記官  巫茂榮
中　　華　　民　　國　　111 　年　　7 　　月　　26　　日